臺灣臺南地方法院交通事件裁定    100年度交聲字第276號
移送機關    交通部公路總局嘉義區監理所臺南監理站
異議人即
受處分人    杜瑞彬
上列受處分人因違反道路交通管理處罰條例案件，對於交通部公
路總局嘉義區監理所臺南監理站民國100年3月8日所為之裁決處
分（處分案號：嘉監南字第裁74-1AF600692號），聲明異議，本
院裁定如下：
    主  文
異議駁回。
    理  由
一、原處分意旨略以：異議人即受處分人杜瑞彬（下稱異議人）
    所有車牌號碼107-BEW號重機車（下稱系爭車輛），於民國
    （下同）99年10月14日下午2時31分在台北市○○○路○段
    550 號處身心障礙專用停車位違規停車，經臺北市政府交通
    局制單舉發，嗣經交通部公路總局嘉義區監理所臺南監理站
    （下稱移送機關）以違規事實明確，依道路交通管理處罰條
    例第56條第1項第10款裁處罰鍰新台幣1,200元等語。
二、本件聲明異議意旨略以：異議人原將系爭車輛停放在機車停
    車格內，鄰近於身心障礙專用停車格，於99年10月10日赴台
    中辦事，於同年月14日始返回台北。系爭車輛停放於身心障
    礙停車格內遭警拍照舉發違規一事，並非異議人所為，係遭
    不明人士挪動所致，此由四張舉發照片中，系爭車輛所停放
    之位置均不同，可以證明系爭車輛有遭挪動之情形等語。
三、按汽車駕駛人停車時，有於身心障礙專用停車位違規停車者
    ，處新臺幣6百元以上1,200元以下罰鍰，道路交通管理處罰
    條例第56條第1項第10款定有明文。
四、經查：
  (一)移送機關指稱異議人所有系爭車輛，於上開時、地在身心障
    礙專用停車位違規停車，有臺北市政府交通局99年10月21日
    北市交停字第1AF600692號舉發違反道路交通管理事件通知
    單1份附卷可稽，及採證照片1幀附卷可佐，亦為異議人所不
    否認，此部分事實當可認定。惟異議人辯稱其原將系爭車輛
    停放在機車停車格內，係遭人挪動至身心障礙專用停車格，
    本件違規停車行為，並非其所為云云。
  (二)查，除本件外，系爭車輛自99年10月11日起至同年月14日止
    ，於附表所載時間、同一地點，亦有三次遭舉發有於身心障
    礙專用停車位違規停車之行為，合先敘明。異議人主張以此
    四次違規行為之舉發照片觀之，系爭車輛之停車位置均不同
    ，顯見有遭不知名人士挪動之情形云云，然此四次系爭車輛
    之停車位置，雖略有不同，惟均是靠近該身心障礙專用停車
    位右邊停放，與左方之機車停車格位相距約2台機車車身之
    寬度，業經本院調閱本院100年度交聲字第267號、第277號
    、第278號卷宗查閱無訛，機車本屬可挪動之動產，為將機
    車停入機車停車格內，將其他已停放之機車稍作挪動，以便
    挪出空間停放，雖所在多有，但大費周章將已上鎖之他車由
    上開身心障礙專用停車位左邊之機車停車格位挪動2個車身
    寬度之距離至該身心障礙專用停車位，以供自己車輛停入，
    此顯屬異於常態之事實。
  (三)再按受處分人不服公路主管機關所為之處罰，依道路交通管
    理處罰條例第87條之規定向管轄地方法院聲明異議，自屬行
    政救濟程序，其舉證責任分配，應採民事訴訟上舉證責任分
    配原則，87年10月28日修正公布之行政訴訟法第136條同揭
    此旨，而明文規定準用民事訴訟法第277條舉證責任分配之
    原則。是此，異議人雖以前情置辯，自應就系爭車輛係遭人
    自機車停車格位挪動至身心障礙專用停車位一節，負舉證之
    責。本件停車地點，並未設置監視錄影器材，有臺北市停車
    管理工程處100年5月10日北市停管字第10030667600號函1份
    附卷可參，因此，並無法得知是否真有其他不知名人士擅自
    挪動系爭車輛之停車位置，而異議人就有人大費周章將系爭
    車輛停車位置自機車停車格挪動2個車身寬度之距離至該身
    心障礙專用停車位，此異於常態事實一節，亦未舉證以實其
    說，因此，實難認異議人上開所述為真，而得為其有利之認
    定。
五、綜上所述，舉發機關已提出照片證明系爭車輛於99年10月14
    日下午2時31分在台北市○○○路○段550號處身心障礙專用
    停車位有違規停車之情形，而異議人就該車係遭他人自機車
    停車格挪動2個車身寬度之距離至該身心障礙專用停車位一
    節，並未舉證以實其說，因此，自難認本件違規停車之行為
    ，並非異議人所為。從而，移送機關據此依道路交通管理處
    罰條例第56條第1項第10款之規定，裁處異議人罰鍰新台幣
    1,200元，自屬有據，故異議人本件異議，並無理由，應予
    駁回。
六、據上論斷，應依道路交通管理處罰條例第87條第2項、道路
    交通事件處理辦法第18條，裁定如主文。
中    華    民    國   100    年    7     月    28    日
                      交通法庭  法  官  陳淑勤
以上正本證明與原本無異。
如不服本裁定應於送達後5日內向本院提出抗告狀。
                                書記官  謝竣閎
中    華    民    國   100    年    9     月    29    日
┌──┬──────┬────┬────┬────────┬──────┬────┐
│編號│裁決書字號  │違規時間│違規地點│  舉發違規事實  │舉發違反法條│罰鍰金額│
│    │            │        │        │                │            │(新臺幣)│
├──┼──────┼────┼────┼────────┼──────┼────┤
│ 1  │100年1月27日│99年10月│台北市忠│於身心障礙專用停│道路交通管理│ 1,200元│
│    │嘉監南字第裁│11日上午│孝東路四│車位違規停車    │處罰條例第56│        │
│    │74-1AF590371│9時34分 │段550號 │                │條第1項第10 │        │
│    │號（即100年 │許      │前      │                │款          │        │
│    │度交聲字第26│        │        │                │            │        │
│    │7號）       │        │        │                │            │        │
├──┼──────┼────┼────┼────────┼──────┼────┤
│ 2  │100年1月27日│99年10月│同上    │同上            │同上        │ 同上   │
│    │嘉監南字第裁│13日上午│        │                │            │        │
│    │74-1AF593781│10時15分│        │                │            │        │
│    │號（即100年 │許      │        │                │            │        │
│    │度交聲字第27│        │        │                │            │        │
│    │7號）       │        │        │                │            │        │
├──┼──────┼────┼────┼────────┼──────┼────┤
│ 3  │100年1月27日│99年10月│同上    │同上            │同上        │ 同上   │
│    │嘉監南字第裁│12日上午│        │                │            │        │
│    │74-1AF591881│9時28分 │        │                │            │        │
│    │號（即100年 │許      │        │                │            │        │
│    │度交聲字第27│        │        │                │            │        │
│    │8號）       │        │        │                │            │        │
└──┴──────┴────┴────┴────────┴──────┴────┘